【裁判字號】    97,訴,13
【裁判日期】    970821
【裁判案由】    違反毒品危害防制條例
【裁判全文】
臺灣臺南地方法院刑事判決                97年度訴字第13號
公  訴  人  臺灣臺南地方法院檢察署檢察官
被      告  甲○○
                    現因另案於臺灣雲林第二監獄執行中
上列被告因違反毒品危害防制條例案件，經檢察官提起公訴（95
年度毒偵字第2822、2589號），被告於準備程序期日就被訴事實
為有罪陳述，本院合議庭裁定由受命法官獨任進行簡式審判程序
，判決如下：
    主  文
甲○○施用第一級毒品，處有期徒刑玖月；又施用第一級毒品，
處有期徒刑玖月；又施用第一級毒品，處有期徒刑捌月。應執行
有期徒刑壹年貳月。
    事實及理由
一、犯罪事實：甲○○前因施用毒品案件，經法院裁定送觀察、
    勒戒，甫於民國（下同）91年9月25日結束觀察、勒戒而釋
    放出所。詎其於前開釋放5年內，復分別基於施用第一級毒
    品海洛因之犯意，各於：（1）95年7月28日中午12時許，在
    雲林縣元長鄉崙仔村安北96-2號，施用第一級毒品海洛因，
    嗣於95年7月28日14時30分許，為警持搜索票在上址搜索時
    發現其在現場，經警得其同意而對其採尿送驗，檢驗結果呈
    現海洛因代謝物之陽性反應，始知上情。（2）95年9月13日
    上午10時許，在臺南縣麻豆鎮麻口里81-1號，以注射針筒施
    打之方式，施用第一級毒品海洛因，嗣於95年9月13日13時
    許，為警在臺南縣麻豆鎮麻口里81-1號查獲楊龍義竊盜案件
    時，經甲○○向員警坦承施用海洛因並同意採尿送驗，檢驗
    結果呈現海洛因代謝物之陽性反應，始知上情。（3）95年9
    月19日20時許，在其不詳友人位於臺南縣某處之住處，以注
    射針筒施打之方式，施用第一級毒品海洛因，嗣於同年月20
    日17時許，其主動向臺南縣警察局麻豆分局自首其上述施用
    毒品行為，並同意採尿送驗及參加本署所辦之毒品減害替代
    療法計畫，檢驗結果呈現海洛因代謝物之陽性反應，始知上
    情。案經雲林縣警察局虎尾分局報告臺灣雲林地方法院檢察
    署呈請臺灣高等法院臺南分院檢察署令轉台灣台南地方法院
    檢察署、被告自首及台南縣警察局麻豆分局報請台灣台南地
    方法院檢察署檢察官偵查起訴。
二、本件係經被告甲○○於準備程序為有罪之表示，而經本院合
    議庭裁定由受命法官獨任以簡式審判程序加以審理，依刑事
    訴訟法第273條之2、第159條第2項之規定，不適用傳聞法則
    有關限制證據能力之相關規定；並得依同法第310條之2準用
    第454條之規定製作略式判決書（僅記載「證據名稱」），
    合先敘明。
三、證據名稱：
(一)、被告甲○○於警詢、偵訊及本院審理時之自白。
(二)、卷附雲林縣警察局虎尾分局查獲毒品嫌犯尿液送檢真實姓名
    對照表、詮昕科技股份有限公司95年8月11日濫用藥物尿液
    檢驗報告（檢體編號：00000000-0）各1份。
(三)、卷附台南縣警察局麻豆分局偵辦毒品危害防制條例案件尿液
    送驗對照表（採尿時間：95年9月13日15時35分）、長榮大
    學95年9月29日出具之確認報告（檢體編號：95165）各1份
    。
(四)、卷附台南縣警察局麻豆分局95年9月20日尿液檢驗結果報告
    、台灣台南地方法院檢察署95年9月20日尿液檢驗結果報告
    各1紙、台南縣警察局麻豆分局偵辦毒品危害防制條例案件
    尿液送驗對照表（採尿時間：95年9月20日17時01分）、長
    榮大學95年9月29日出具之確認報告（檢體編號：95183）各
    1份。
(五)、卷附台灣高等法院被告前案紀錄表1份。
四、論罪科刑：查海洛因屬毒品危害防制條例第2條第2項第1款
    所列之第一級毒品，故核被告所為，係犯毒品危害防制條例
    第10條第1項之施用第一級毒品罪。其持有毒品之低度行為
    應為施用毒品之高度行為所吸收，不另論罪。被告所為3次
    施用第一級毒品犯行，犯意個別、行為互殊，應予分論併罰
    。被告於95年9月19日之施用第一級毒品海洛因犯行【即犯
    罪事實（3）部分】，係於具有偵查權之人尚未發覺之前，
    自動至台南縣警察局麻豆分局接受驗尿，符合刑法第62條關
    於自首之要件，應依該條之規定減輕其刑。爰審酌被告經觀
    察勒戒之處遇措施後，猶未能深切體認毒品危害己身之鉅，
    及早謀求脫離毒害之道，反而於出監出所後伺機再犯，未見
    有何警惕及悔意，自有使其接受相當時期監禁處遇以教化性
    情之必要，惟於本院審理時坦承犯行，犯後態度良好，且施
    用毒品固戕害個人健康，然未侵害他人權益、犯罪手段平和
    等一切情狀，分別量處如主文所示之刑，並定其應執行之刑
    。
六、依刑事訴訟法第299條第1項前段、第273條之1第1項、第310
    條之2、第454條第1項，毒品危害防制條例第10條第1項，刑
    法第11條前段、第62條、第51條第5款，判決如主文。
本案經檢察官蔡英俊到庭執行職務。
中    華    民    國    97    年    8    月    21     日
                  刑事第七庭  法  官  高如宜
以上正本證明與原本無異。
如不服本判決應於收受本判決後10日內向本院提出上訴書狀，並
應敘述具體理由。如未敘述上訴理由者，應於上訴期間屆滿後20
日內向本院補提理由書狀（均須按他造當事人之人數附繕本）「
切勿逕送上級法院」。
                              書記官  陳姿利
中    華    民    國    97    年    8     月    22    日
附錄本件論罪科刑法條：
毒品危害防制條例第10條第1項
施用第一級毒品者，處6月以上5年以下有期徒刑。


司法院資訊處製作；財團法人民間司法改革基金會備份。
